臺灣板橋地方法院民事裁定　　　　　 100年度司財管字第47號
聲　請　人　翁華廷
代　理　人　葉榮美
上列聲請人聲請選任失蹤人孫根旺之財產管理人事件，本院裁定
如下：
    主  文
選任張曼隆律師（男、民國○○年○ 月○○日生、身分證統一編號：
Ｚ000000000號）為失蹤人孫根旺（男、民國○ 年○○月○○日生）之
財產管理人。
聲請費用由聲請人負擔。
    理  由
一、按失蹤人失蹤後，未受死亡宣告前，其財產之管理，依非訟
    事件法之規定。失蹤人未置財產管理人者，其財產管理人依
    左列順序定之：（一）配偶；（二）父母；（三）與失蹤人
    同居之祖父母；（四）家長。不能依前項規定定財產管理人
    時，法院得因利害關係人或檢察官之聲請，選任財產管理人
    。民法第10條、非訟事件法第109 條第1 項、第2 項均定有
    明文。而所謂失蹤係指失蹤人離去其最後住所或居所，陷於
    生死不明之狀態而言（最高法院85年度臺抗字第328 號裁定
    意旨參照）。
二、本件聲請意旨略以：聲請人與失蹤人孫根旺共有座落於新北
    市○○區○○段703 地號之土地，依失蹤人孫根旺之戶籍謄
    本記載，其於民國36年11月10日遷出廣東後便未返台，而下
    落不明，為促使土地有效利用，並辦理清償提存，爰依法聲
    請鈞院選任張曼隆律師為失蹤人孫根旺之財產管理人等語。
三、查聲請人主張其與失蹤人孫根旺共有座落於新北市○○段○
    ○段703 地號之土地，屬於利害關係人，又失蹤人孫根旺於
    36年11月10日遷出廣東省廣東市後，便無其他遷入臺灣之相
    關資料等情，有土地登記謄本、戶籍謄本在卷可稽。復經聲
    請人至失蹤人孫根旺於土地登記謄本中記載之住所「新北市
    ○○區○○路217 號」查訪，亦查無孫根旺之消息，有本院
    100 年6 月15日非訟事件筆錄附卷可參，綜上，聲請人之主
    張自堪信為真實。
四、本件失蹤人孫根旺現行蹤不明，又無資料證明其已死亡，關
    於失蹤人孫根旺有無非訟事件法第109 條第1 項所定順序之
    財產管理人部分，孫根旺之父母均已死亡，有除戶戶籍謄本
    可參，並依孫根旺之戶籍謄本記載，其並無配偶，子女之現
    況不明，而祖父母經推斷亦應已死亡，故失蹤人孫根旺並無
    法定財產管理人，而有選任財產管理人之必要。聲請人以利
    害關係人身分聲請選任失蹤人孫根旺之財產管理人，核與首
    揭規定尚無不合。又聲請人所聲請選任為失蹤人孫根旺財產
    管理人之張曼隆律師已同意擔任，並提出同意書1 件在卷可
    稽。經核張曼隆職司律師，有律師證影本為證，其律師身分
    對於失蹤人財產管理事件應甚熟稔，並就失蹤人財產管理人
    職務之遂行，有所助益，且身為律師，應會秉公辦理，要不
    致有利害偏頗之虞，本院認以選任張曼隆律師為失蹤人孫根
    旺之財產管理人為適當。是聲請人所為聲請，依法尚無不合
    ，應予准許。
五、依非訟事件法第21條第1 項前段，裁定如主文。
六、如對本裁定抗告須於裁定送達後10日內向本院提出抗告狀，
    並繳納抗告費新臺幣1000元。
中    華    民    國   100    年    8     月    26    日
                  家事法庭      司法事務官  游淑婷